【裁判字號】    94,訴,170
【裁判日期】    950406
【裁判案由】    強盜
【裁判全文】
臺灣高雄地方法院刑事判決               94年度訴字第170號
公  訴  人  臺灣高雄地方法院檢察署檢察官
被      告  丁○○
                    （現於臺灣高雄監獄執行中）
            戊○○
                    （現於臺灣高雄監獄執行中）
共      同
指定辯護人  本院公設辯護人乙○○
上列被告因強盜案件，經檢察官提起公訴（92年度偵字第18310
號、第22134 號）及移送併辦（93年度偵字第7606號），本院判
決如下：
    主  文
本件免訴。
    理  由
一、公訴意旨略以：被告丁○○、戊○○共同基於意圖為自己不
    法之所有，於民國92年9 月2 日下午5 時許，由被告丁○○
    持被告戊○○所有客觀上可供兇器使用之西瓜刀1 把，並將
    上開西瓜刀以報紙包裹及置於黃色塑膠袋內後，被告丁○○
    、戊○○即共同騎乘車牌號碼ZHI-261 號輕型機車前往高雄
    縣梓官鄉○○○路82號「小丸子網際網路」店內，被告丁○○並利用質問被害人甲○○是否當日中午毆打其兄弟之機會
    ，竊取被害人所有放置電腦桌上之諾基亞牌3330型行動電話
    1 支（序號000000000000000 號，內含被害人申請租用之行
    動電話號碼0000000000號SIM 卡1 張），被告戊○○則在一
    旁把風，得手後被告丁○○為防護贓物，當場以左手將黃色
    塑膠袋內之西瓜刀抽出約10幾公分脅迫被害人，至使被害人
    無法抗拒，而後離去，因認被告丁○○、戊○○共同涉犯刑
    法第330 條第1 項、第329 條之加重準強盜罪嫌等語。
二、證據能力方面：
  (一)證人即被害人甲○○於檢察官偵查中所為之證述，有證據能
    力。
  １、按被告以外之人於偵查中向檢察官所為陳述，除顯有不可
      信之情況者外，得為證據，刑事訴訟法第159 條之1 第2
      項定有明文。偵查中對被告以外之人所為之偵查筆錄，或
      被告以外之人向檢察官所提之書面陳述，性質上均屬傳聞
      證據。惟現階段刑事訴訟法規定檢察官代表國家偵查犯罪
      、實施公訴，依法其有訊問被告、證人及鑑定人之權，證
      人、鑑定人且須具結，而實務運作時，檢察官偵查中向被
      告以外之人所取得之陳述，原則上均能遵守法律規定，不
      致違法取供，其可信度極高，是除顯有不可信之情況外，
      自得為證據。。
  ２、經查，證人即被害人甲○○於檢察官偵查中所為之證述，
      性質上雖屬傳聞證據，惟係偵查中向檢察官所為之證述，
      並經具結，且無顯不可信之情況，衡諸上開規定，自具有
      證據能力。
  (二)被害人甲○○於警詢之陳述，有證據能力。
  １、按被告以外之人（包括證人、鑑定人、告訴人、被害人及
      共同被告等）於檢察事務官、司法警察官或司法警察調查
      中所為之陳述，與審判中不符時，其先前之陳述具有較可
      信之特別情況，且為證明犯罪事實存否所必要者，得為證
      據，刑事訴訟法第159 條之2 定有明文。
  ２、經查，被害人甲○○於警詢中陳述：他們（被告二人）就
      把我放在電腦桌前的諾基亞牌3330型行動電話1 支拿走，
      我想反抗，但是拿走手機的人就從袋子裡露出刀子給我看
      ，我心生畏懼而未繼續反抗等語，與其於本院審理時證稱
      ：我沒有看到被告竊取手機之動作，他們拿我的手機時我
      不知道，是上廁所時才發現手機不見，而只有他們2 人圍
      在我身邊，所以我知道是被告二人所竊，他們沒有拿刀子
      出來，沒有亮刀云云（見本院95年2 月8 日審判筆錄）。
      被害人甲○○於警詢中之陳述與於本院審理時之證述已有
      前後陳述不符之情形，本院審酌其於民國92年9 月2 日、
      3 日在警詢中所為之陳述，分別為案發當日及翌日，記憶
      尚清晰，較不易受外在環境或人情之干擾，另審閱被害人
      於警詢中之陳述均能正確對答，且未陳稱其有遭利誘、脅
      迫等不法情事等情綜合比較判斷，客觀上應具有較可信之
      特別情況，且亦為證明犯罪事實「存否」所必要，依上揭
      規定，其於警詢中之陳述自有證據能力。
  (三)卷附搜索扣押筆錄、扣押物品目錄表，有證據能力。
  １、按除前三條（即刑事訴訟法第159 條之1 至159 條之3）
      之情形外，下列文書亦得為證據：(一)除顯有不可信之情況
      外，公務員職務上製作之紀錄文書、證明文書；(二)除顯有
      不可信之情況外，從事業務之人於業務上或通常業務過程
      所須製作之紀錄文書、證明文書；(三)除前二款之情形外，
      其他於可信之特別情況下所製作之文書，刑事訴訟法第15
      9 條之4 定有明文。
  ２、經查，卷附搜索扣押筆錄、扣押物品目錄表，雖屬被告以
      外之人於審判外之書面陳述，惟均係具公務員身分之司法
      警察本於法定職務所製作，且係基於觀察或發現而當場為
      之，如有錯誤可請求當場更正，可信性極高，衡諸上開規
      定，上開文書自得為證據，而具有證據能力。
  (四)卷附贓物認領保管收據，有證據能力。
  １、按被告以外之人（包括證人、鑑定人、告訴人、被害人及
      共同被告等）於審判外之陳述雖不符刑事訴訟法第159 條
      之1 至之4 等四條之規定，而經當事人於審判程序同意作
      為證據，法院審酌該言詞陳述或書面陳述作成時之情況，
      認為適當者，亦得為證據；當事人、代理人或辯護人於法
      院調查證據時，知有刑事訴訟法第159 條第1 項不得為證
      據之情形，而未於言詞辯論終結前聲明異議者，視為有前
      項之同意，同法第159 條之5 定有明文。立法意旨在於傳
      聞證據未經當事人之反對詰問予以核實，原則上先予排除
      。惟若當事人已放棄反對詰問權，於審判程序中表明同意
      該等傳聞證據可作為證據；或於言詞辯論終結前未聲明異
      議，基於尊重當事人對傳聞證據之處分權，及證據資料愈
      豐富，愈有助於真實發見之理念，且強化言詞辯論主義，
      使訴訟程序得以順暢進行，上開傳聞證據亦均具有證據能
      力。
  ２、經查，卷附贓物認領保管收據，其性質雖屬傳聞證據，且
      查無符合同法第159 條之1 至之4 等前四條之情形，然上
      開贓物認領保管收據，業經本院審理時予以提示並告以要
      旨，且各經檢察官及被告等人表示意見，當事人均未於言
      詞辯論終結前對上開贓物認領保管收據表示異議，依上開
      規定，已擬制同意其有證據能力，本院審酌上開贓物認領
      保管收據作成時之情況，認為以之作為本案之證據亦屬適
      當，是上開贓物認領保管收據，應具有證據能力。
三、認定事實方面：
  (一)被告丁○○、戊○○共同基於意圖為自己不法所有之犯意聯
    絡，於92年9 月2 日下午某時許，被告丁○○持西瓜刀1 把
    以報紙包裹及置於黃色塑膠袋內後，與被告戊○○共同騎乘
    車牌號碼ZHI-261 號輕型機車前往高雄縣梓官鄉○○○路82
    號「小丸子網際網路」店內（下稱「小丸子網咖」），由被
    告丁○○趁被害人甲○○不注意之際，徒手竊取被害人所有
    放置電腦桌上之諾基亞牌3330型行動電話1 支，被告戊○○
    則在旁把風，並於得手後與被告戊○○一起離去，嗣於同日
    晚上7 時許，被告二人為警查獲，並自被告丁○○短褲右側
    口袋起獲被害人上開遭竊之諾基亞牌3330型行動電話1 支及
    於被告二人共同騎乘之輕型機車上扣得西瓜刀1 把等情，分
    據被告丁○○於警詢、檢察官偵查中及本院審理時自白不諱
    及被告戊○○於警詢中供承不諱，核與被害人甲○○於本院
    審理時證稱失竊之情相符（見本院95年2 月8 日審判筆錄）
    ，並有扣押筆錄、扣押物品目錄表、贓物認領保管單各1 紙
    、照片4 幀及西瓜刀1 把扣案（以上參警二卷第19、20、30
    、32、33頁），自堪信為真實。
  (二)被告戊○○於偵訊、本院審理時雖翻異前供，否認與被告丁○○共同竊盜，並辯稱：伊沒有看見也不知道被告丁○○會
    偷被害人之行動電話云云。惟查，被告戊○○於92年9 月3
    日警詢中（查獲當日被告戊○○拒絕夜間詢問）已明確供承
    ：於92年9 月2 日，我是跟丁○○在高雄縣梓官鄉○○○路
    82號小丸子網咖內，我「看見」丁○○向一名男子（當係指
    甲○○）行竊手機得逞，「我有在場，擔任把風工作」，是
    丁○○計畫並提議到上開小丸子網咖內行竊，攜帶刀械是丁○○說怕遇到仇人放在身上防身之用，我們未使用暴力脅迫
    ，是利用被害人未注意時才下手行竊等語甚詳（見警二卷第
    8 、9 頁）。而被告戊○○就其上揭警詢中所陳，從未供承
    曾遭強暴、脅迫等不法取供之情，自具任意性，且被告戊○○上開警詢中之陳述，距其為警查獲之時不久，尚未及編織
    飾卸之詞，其於當時所為「不利於己」之陳述，自係按真實
    陳述，而遠較偵、審中所辯堪以採信。另被告戊○○上揭警
    詢中供述，核與被害人甲○○於本院證稱失竊之情亦相符，
    再佐以被告二人於共同行竊被害人甲○○手機後，旋即又於
    同日下午至高雄縣橋頭鄉○○路上「尬網際網路」店內，以
    相同手法，然改由被告戊○○下手竊取之方式，竊得案外人
    柯智翔所有放置於電腦桌上之行動電話1 支，後並將竊得之
    柯智翔手機變賣而購買第一級毒品「供被告二人施用」（即
    起訴書犯罪事實欄第一點第(二)點所載，此部分犯罪事實後移
    由臺灣高雄少年法院審理判決）等情綜合判斷，自堪認被告
    戊○○前揭警詢中所述：是被告丁○○計畫並提議到上開小
    丸子網咖內行竊，伊擔任把風工作等語，確與實情相符，而
    堪信為真實，則被告戊○○與被告丁○○有共同竊盜之犯意
    聯絡及行為分擔，實屬灼然至明，被告戊○○嗣後於偵訊及
    本院審理中上開所辯，係事後卸責之詞，不足採信。從而，
    被告二人有共同竊盜被害人甲○○所有之行動電話之犯行，
    應堪以認定。
  (三)公訴意旨雖以：被告丁○○、戊○○共同竊取諾基亞牌3330
    型行動電話1 支得手後，為防護贓物，被告丁○○當場以左
    手將黃色塑膠袋內之西瓜刀抽出約10幾公分脅迫被害人，至
    使被害人無法抗拒，而後與被告戊○○一同離去，因認被告
    二人共同涉犯刑法第330 條第1 項、第329 條之加重準強盜
    罪嫌。然而：
  １、按刑法第329 條準強盜罪之成立，必須以竊盜或搶奪之時
      ，因防護贓物、脫免逮捕或湮滅罪證，而當場施以強暴脅
      迫，為構成要件。即除有竊盜、搶奪行為之外，尚須為防
      護贓物、脫免逮捕、湮滅罪證之目的，而有當場實施強暴
      、脅迫之行為，始足當之；次按犯罪事實應依證據認定之
      ，無證據不得認定犯罪事實；不能證明被告犯罪者，應諭
      知無罪之判決，刑事訴訟法第154 條第2 項、第301 條第
      1 項分別定有明文。又按告訴人之告訴，係以使被告受刑
      事訴追為目的，是其陳述是否與事實相符，仍應調查其他
      證據以資審認，最高法院30年上字第816 號、52年台上字
      第1300號判例可資參照。再按事實之認定，應憑證據，如
      未能發現相當證據，或證據不足以證明，自不能以推測或
      擬制之方法，為裁判基礎；且認定不利於被告之事實須依
      積極證據，苟積極證據不足為不利於被告事實之認定時，
      即應為有利於被告之認定；另認定犯罪事實所憑之證據，
      雖不以直接證據為限，間接證據亦包括在內，然而無論直
      接證據或間接證據，其為訴訟上之證明，須於通常一般之
      人均不致有所懷疑，而得確信其為真實之程度者，始得據
      為有罪之認定，倘其證明尚未達到此一程度，而有合理之
      懷疑存在而無從使事實審法院得有罪之確信時，即應由法
      院諭知被告無罪之判決（最高法院40年台上字第86號、30
      年台上字第816 號、76年台上字第4986號分別著有判例參
      照）。
  ２、本件公訴人認被告丁○○、戊○○涉有前開加重準強盜罪
      嫌，無非係以(一)被害人甲○○於警詢中之指訴及偵訊中之
      證述；(二)西瓜刀1 把扣案，作為所憑主要論據。訊據被告
      丁○○、戊○○對92年9 月2 日被告丁○○有攜帶西瓜刀
      1 把前往小丸子網咖乙情均供承不諱，然均堅詞否認有加
      重準強盜犯行，被告丁○○辯稱：因之前在梓官鄉那家網
      咖被打，於是找戊○○拿西瓜刀一起去尋仇，伊與戊○○
      一起進去梓官鄉那家網咖，看見甲○○很像那天出手的人
      ，伊就上前質問甲○○，甲○○說伊認錯人，伊看到甲○○旁邊有1 支諾基亞牌3330型行動電話1 支，就用身體擋
      住他的視線，偷走他放在桌上的行動電話，當時伊手中雖
      拿著用報紙包裹且用塑膠袋裝的西瓜刀，但沒有把刀子抽
      出來等語；戊○○辯稱：92年9 月2 日當日下午4 、5 時
      許，丁○○到伊住處說前幾天遭人毆打，問伊有無西瓜刀
      要去尋仇，伊與丁○○就共乘機車到梓官鄉那家網咖，進
      去後丁○○就說他看到1 個很像打他的人，丁○○上前跟
      甲○○講話，伊距離他們約4 、5 公尺，聽不到他們講話
      內容，丁○○手上提著塑膠袋裡面裝著西瓜刀，但伊沒有
      看到丁○○有將西瓜刀拿給甲○○看。又被告丁○○縱有
      亮刀，衡諸常情所需時間亦約僅需1 秒，亦非伊所能阻止
      ，伊與被告丁○○並無犯意聯絡及行為分擔等語。是本案
      主要爭執點即是：(1)被告丁○○於竊得手機後，是否因防
      護贓物而當場以左手將黃色塑膠袋內之西瓜刀抽出約10幾
      公分脅迫被害人甲○○；(2)被告戊○○與被告丁○○就加
      重準強盜犯行是否有犯意聯絡及行為分擔。
  ３、經查：
    (1)被告丁○○自警詢起即坦稱：伊有與被告戊○○共同前往
      小丸子網咖，有攜帶西瓜刀1 支及竊取被害人諾基亞牌33
      30型行動電話，「但沒有亮出西瓜刀」等語（見警二卷第
      4 至7 頁），其於偵訊及本院審理時供述亦始終一致。另
      被告戊○○於警詢中雖與被告丁○○由不同員警分開訊問
      ，然其於警詢中供稱：是丁○○計畫並提議到小丸子網咖
      內行竊，攜帶刀械是丁○○說怕遇到仇人放在身上防身之
      用，未使用暴力脅迫，是利用被害人未注意時才下手行竊
      ，伊未看見丁○○拿出西瓜刀，丁○○有帶西瓜刀是事實
      ，但我未見丁○○有亮出刀子等語（見警二卷第9 、10頁
      ），是被告二人供述均為一致，並無被害人甲○○警詢及
      偵訊中所陳及所證被告丁○○有亮刀脅迫乙事。
    (2)證人即被害人甲○○於本院審理時結證稱：於92年9 月2
      日當日在高雄縣梓官鄉○○○路82號「小丸子網咖」，有
      2 個人找我問話，說我長的像打傷他兄弟的人，當日我手
      機放在桌子，被他們拿走，「他們拿我手機的時候我不知
      道，是上廁所的時候才發現」，因為只有他們2 人圍在我
      的旁邊，所以知道是被告2 人偷的，我有看到他們拿袋子
      類之東西，袋子內放什麼東西我不知道，「事實上他們沒
      有拿刀子出來」，當時網咖客滿，我只看到有1 個人靠近
      我的桌子，「沒有看到拿手機的動作」，被告有拿走我的
      手機，但沒有亮刀，我沒有看到他們拿走手機及想要阻止
      ，被告也沒有抽出刀子的動作等語甚詳（見本院卷第208
      至215 頁），亦核與被告二人上開所辯被告丁○○有竊盜
      被害人甲○○手機，但沒有亮刀等情一致，被告二人上開
      所辯，自堪信為真實。
    (3)證人甲○○於警詢中固曾陳稱：我於92年9 月2 日下午2
      時30分許（另又曾陳稱是同日下午5 點多），在高雄縣梓
      官鄉○○○路82號小丸子網咖玩遊戲，就有2 人過來問我
      是不是打傷他們兄弟的人，我說不是，他們就把我放在電
      腦桌前的諾基亞牌3330型行動電話1 支拿走，我想反抗說
      你們為什麼拿手我行動電話，但是拿走我手機的人肩上或
      腰際背著刀，他就以左手從袋子裡露出刀子給我看，我害
      怕而不敢加以阻止，就看著他們把我的行動電話拿走，是
      丁○○拿刀出來並搶走我手機，戊○○站在一旁云云（見
      92 年9月2 日、3 日警詢筆錄）及於偵訊中證稱：92年9
      月2 日下午2 時30分我在網咖玩，丁○○走來我身邊，問
      我中午是否有在網咖打傷他兄弟，我說我下午才來，他就
      說要帶兄弟來指認，此時我發現旁邊站著戊○○。他們要
      離開時，丁○○「當著我的面拿走我螢幕前的手機」，我
      想要阻止他，但是他左手放在1 個黃色塑膠袋抽出1 把刀
      約10幾公分，袋子放在那裡我不知道，我因看了刀子便不
      敢阻止他，丁○○亮刀時，戊○○有看見，但是他沒有阻
      止丁○○，之後他們一起離開云云（見92年9 月18日偵訊
      筆錄）。惟查：證人即被害人甲○○上開警詢、偵訊中
      所陳及證述，與其於本院審理中證稱：他們拿我手機的時
      候我不知道，是上廁所的時候才發現，因為只有他們2 人
      圍在我的旁邊，所以知道是被告二人偷的，我有看到他們
      拿袋子類之東西，袋子內放什麼東西我不知道，事實上他
      們沒有拿刀子出來，我只看到有1 個人靠近我的桌子，沒
      有看到拿手機的動作，被告有拿走我的手機，但沒有亮刀
      ，我沒有看到他們拿走手機及想要阻止，被告也沒有抽出
      刀子的動作等語（參上揭所述），前後陳述已明顯不一致
      。又經本院就被害人甲○○上開警詢中所陳及偵訊中所證
      訊問證人甲○○，其復證稱：被告有拿走我的手機，但沒
      有亮刀的部分，警詢及偵訊中不實，是因為案發後我害怕
      被告二人才如此說，於本院審理時所證被告二人離開後，
      我上廁所時才發現手機不見為正確等語（見本院卷第213
      至215 頁審判筆錄），是證人即被害人甲○○上開警詢所
      陳及偵訊中所證是否真實可信，已顯有疑義；被害人甲○○並未看見被告丁○○行竊其手機，是上廁所時始發現
      手機失竊乙節，業據證人甲○○於本院審理時證稱詳確在
      卷，已如前述，則被害人既未見被告丁○○行竊，亦未阻
      止被告二人離去，則被告丁○○自無抽出西瓜刀脅迫被害
      人之可能及必要；本件案發之時係屬白天，且地點為消
      費者進出頻繁之網咖，當時網咖並客滿，業據證人即被害
      人甲○○證稱在卷，是被害人顯非處於黑暗或人煙稀少之
      處，若被告丁○○果有以左手自黃色塑膠袋抽出西瓜刀10
      幾公分脅迫被害人，自易被旁人發現，被害人並可以大聲
      呼救及於事後立即報警，以避免被害人申請租用之行動電
      話號碼遭被告二人盜打使用或用以另犯他案，然被害人竟
      未大聲呼救及立即報案（參警二卷第14頁反面甲○○警詢
      筆錄），與一般人遭脅迫強盜財物之情，亦屬有悖。又經
      本院詳閱全卷資料，亦未見被害人甲○○以外之他人證稱
      曾目睹被告丁○○有抽出西瓜刀脅迫被害人，再經本院函
      詢及調取小丸子網際網路店監視錄影帶，亦因監視錄影畫
      面已遭刪除，而無監視畫面可證被告丁○○是否有自黃色
      塑膠袋抽出西瓜刀10幾公分脅迫被害人之情。是證人即被
      害人甲○○上開警詢陳述及偵訊中之證詞，既與證人甲○○於本院審理時證稱之情先後不一致，且乏其他證據可資
      佐憑，復有與常情相悖之處，而有瑕疵，自難採為被告二
      人有加重準強盜犯行之證據。
  ４、綜上所述，被告二人上開所辯：被告丁○○有竊盜被害人
      甲○○手機，但沒有亮刀等語互核一致，且與證人甲○○
      於本院審理時證稱之情相符，堪信為真實。公訴人所舉證
      人甲○○於警詢中之陳述及偵訊中之證述，與證人甲○○
      於本院審理時證稱之情先後不一致，且乏其他證據可資佐
      憑，復有與常情相悖之處，而有瑕疵，本院尚難憑採，又
      除上開證人甲○○警詢、偵訊中之陳述及證詞外，並無其
      他確切事證足證被告二人於竊盜後，有共同為防護贓物之
      目的，當場由被告丁○○抽出西瓜刀脅迫被害人之行為，
      而有檢察官上揭所指加重準強盜之犯嫌（至扣案西瓜刀1
      把尚無法證明被告丁○○有亮刀脅迫之事實）。是公訴人
      所舉之證據，其為訴訟上之證明，並未達到通常一般之人
      均「確信」被告二人於竊盜後，另有共同為防護贓物之目
      的，而當場實施抽出西瓜刀之脅迫行為之真實程度，而與
      加重準強盜之要件有間，自難以該罪相繩，是檢察官認被
      告二人所犯係刑法第330 條第1 項、第329 條之加重準強
      盜罪，尚有未洽，而應與刑法第321 條第1 項第3 款之加
      重竊盜要件相當。
(三)、按刑事訴訟法第302 條第1 款規定，案件曾經判決確定者，
    應諭知免訴之判決，此項訴訟法上所謂一事不再理之原則，
    關於實質上一罪或裁判上一罪，均有其適用，最高法院60年
    台非字第77號判例可供參照。又連續犯與牽連犯均係裁判上
    一罪，連續犯之一部行為或牽連犯之他罪業經判決確定，其
    效力當然及於全部，倘檢察官復就連續犯中之其他部分行為
    或就牽連犯之他罪重行起訴，法院即應諭知免訴之判決，不
    得再予論科。經查，本件被告丁○○、戊○○於本案發生後
    ，旋又於同日下午5 時許，2 人共同騎乘車牌號碼ZHI-261
    號輕型機車，由被告丁○○持被告戊○○所有西瓜刀1 把（
    外套黃色塑膠袋），前往高雄縣橋頭鄉○○路上「尬網際網
    路」店內，被告丁○○出面藉機質問當時未滿18歲之少年柯
    ○翔（真實姓名詳少年法院93年度少連訴字第84號卷）是否
    當日下午毆打其兄弟，被告戊○○再趁柯○翔不注意之際，
    共同竊取柯○翔所有放置於電腦桌上之BENQ行動電話1 支等
    犯行，業經臺灣高雄少年法院分別於94年4 月6 日、94年4
    月29日以93年度少連訴字第84號判處有期徒刑1 年6 月、1
    年5 月並均確定等情，有起訴書、臺灣高等法院被告前案紀
    錄表等件在卷可稽，被告二人所為本件加重竊盜犯行與該案
    時間緊接，且被告二人在本案及該案之行為態樣，均係至網
    咖藉由質問他人之方式，趁他人不注意而竊取他人行動電話
    ，堪認兩案手法相同，所犯復為構成要件相同之罪名，足見
    被告二人就前後兩案，均有犯意聯絡，且係基於概括犯意而
    反覆為之，而各為連續犯無疑。茲本案與上開少年法院判決
    確定之該案間，既有連續犯之裁判上一罪關係，則被告二人
    本案之加重竊盜行為，自均應為上開前案確定判決之效力所
    及，揆諸首揭說明，本案自應為免訴之判決。
(五)、被告戊○○所涉犯之加重準強盜罪嫌，既尚屬無法證明，而
    無從為被告戊○○加重準強盜有罪之認定，則與臺灣高雄地
    方法院檢察署檢察官93年度偵字第7606號移送併辦意旨書所
    指被告戊○○於93年3 月21日所另涉犯之準強盜犯嫌（應係
    加重準強盜犯嫌），自無裁判上一罪關係，本院依法自不得
    併予審理，而應由檢察官另行處理，併予敘明。
據上論斷，應依刑事訴訟法第302 條第1 款，判決如主文。
本案經檢察官丙○○到庭執行職務
中    華    民    國    95    年    4     月    6     日
                  鳳山刑事第一庭審判長法  官  陳志銘
                                      法  官  林勇如
                                      法  官  林永村
以上正本證明與原本無異。
如不服本判決，應於判決送達後10日內，向本院提出上訴狀。
中    華    民    國    95    年    4     月    6     日
                                      書記官  李祥銘


司法院資訊處製作；財團法人民間司法改革基金會備份。
